臺灣桃園地方法院民事裁定
111年度聲字第101號
聲  請  人  鄭志煌  
代  理  人  胡盈州律師（本事件之訴訟代理人）
相  對  人  李子春    住桃園市○○區○○路0段000巷00號
            李慧貞    住臺北市○○區○○街0巷00號
代  理  人  丁俊和律師（本事件之訴訟代理人）
上列聲請人因拆屋還地事件（本院110 年度訴字第1612 號），
聲請交付法庭錄音光碟，本院裁定如下：
    主  文
聲請人繳納費用後，准將本院一一○年訴字第一六一二號請求拆
屋還地事件，於民國一一一年一月二十一日言詞辯論期日之法庭
錄音光碟，交付聲請人。
聲請人就第一項所示錄音光碟內容，不得散布、公開播送，或為
非正當目的使用。
    理  由
一、聲請意旨略以：因本院110年度訴字第1612 號拆屋還地事件
    於民國111 年1月21日之言詞辯論期日，原告曾承認其知悉
    被告有越界情事，惟於111年4月21日當庭否認，為釐清事實
    ，故有確認之必要，是依法庭錄音錄影及其利用保存辦法第
    8 條第1 項規定，爰聲請交付該日之法庭錄音光碟等語。
二、按當事人及依法得聲請閱覽卷宗之人，因主張或維護其法律
    上利益，得於開庭翌日起至裁判確定後6 個月內，繳納費用
    聲請法院許可交付法庭錄音或錄影內容；當事人及依法得聲
    請閱覽卷宗之人，因主張或維護其法律上利益，聲請交付法
    庭錄音或錄影內容時，應敘明理由，由法院為許可與否之裁
    定；法院受理前項聲請，如認符合聲請人要件，並在聲請期
    間內提出，且就所主張或維護法律上之利益已敘明者，除法
    令另有排除規定外，應予許可；第1 項聲請經法院裁定許可
    者，每張光碟應繳納費用新臺幣（下同）50元，法院組織法
    第90條之1 第1 項前段、法庭錄音錄影及其利用保存辦法第
    8 條第1 項至第3 項定有明文。查聲請人為本院110 年度訴
    字第1612 號事件之被告，為依法得聲請閱覽卷宗之人，並
    於聲請期限內敘明聲請交付法庭錄音以維護其法律上利益之
    理由，故其聲請交付如主文第1 項所示期日法庭錄音光碟，
    核無不合，應予准許。
三、末按持有法庭錄音、錄影內容之人，就所取得之錄音、錄影
    內容，不得散布、公開播送，或為非正當目的之使用；違反
    前項之規定者，由行為人之住所、居所，或營業所、事務所
    所在地之地方法院處3 萬元以上30萬元以下罰鍰，法院組織
    法第90條之4 第1 項、第2 項亦有明定。準此，聲請人就聲
    請而取得之法庭錄音光碟內容，依法不得散布、公開播送，
    或為非正當目的使用，併特予裁示以促其注意遵守。
四、依法院組織法第90條之1 第1 項前段、法庭錄音錄影及其利
    用保存辦法第8 條第2 項，裁定如主文。
中    華    民    國   111    年    5    月    3      日
                  民事第一庭      法  官  紀榮泰
正本係照原本作成。
本裁定不得抗告。
中　　華　　民　　國　　111 　年　　5 　　月　　4 　　日
                                  書記官  郭力瑜